【裁判字號】    97,上訴,2827
【裁判日期】    970626
【裁判案由】    毒品危害防制條例
【裁判全文】
臺灣高等法院刑事判決                97年度上訴字第2827號
上  訴  人
即  被  告  甲○○
上列上訴人因違反毒品危害防制條例案件，不服臺灣板橋地方法
院97年度訴字第294號，中華民國97年3月27日第一審判決（起訴
案號：臺灣板橋地方法院檢察署96年度毒偵字第8655號），提起
上訴，本院判決如下：
    主  文
上訴駁回。
    事實及理由
一、依刑事訴訟法第350條、第361條、第362條、第367條規定，
    不服地方法院之第一審判決而上訴者，須提出上訴書狀，並
    應敘明具體理由，為上訴必備之程式；其所提出之書狀未敘
    述上訴理由，或僅曾以言詞陳述上訴理由者，均應於上述期
    間屆滿後20日內補提理由書於第一審法院。第一審法院經形
    式審查，認逾期未補提上訴理由者，應定期間先命補正；逾
    期未補正者，為上訴不合法律上之程式，應以裁定駁回。倘
    已提出上訴理由，但所提非屬具體理由者，則由第二審法院
    以上訴不合法律上之程式，判決駁回。而所謂具體理由，必
    係依據卷內既有訴訟資料或提出新事證，指摘或表明第一審
    判決有何採證認事、用法或量刑等足以影響判決本旨之不當
    或違法，而構成應予撤銷之具體事由，始克當之（例如：依
    憑證據法則具體指出所採證據何以不據證據能力，或依憑卷
    證資料，明確指出所為證據證明力之判斷如何違背經驗、論
    理法則）；倘僅泛言原判決認定事實錯誤、違背法令、量刑
    失之過重或輕微，而未依上揭意旨指出具體事由，或形式上
    雖已指出具體事由，然該事由縱使屬實，亦不足以認為原判
    決有何不當或違法者（例如：對不具有調查必要性之證據，
    法院未依聲請調查亦未說明理由，或援用證據不當，但除去
    該證據仍應為同一事實之認定），皆難謂係具體理由，俾與
    第二審上訴制度旨在請求第二審法院撤銷、變更第一審不當
    或違法之判決，以實現個案救濟之立法目的相契合，並節制
    濫行上訴（參照最高法院97年度台上字第892 號刑事判決意
    旨）。
二、本件被告不服原審判決，提起上訴，其於民國（下同）97年
    4 月16日提出上訴狀稱：「被告服刑完畢後，遭多次傷害打
    擊，而罹有中度憂鬱症，誤認毒品可以改善病情，此次案發
    ，乃經警盤問後，被告坦承不諱，並陪同警方返家自行取出
    吸用工具，警方同意以自行投案處理，請以自行投案，減輕
    其刑。」云云
三、查原審判決係認定：「被告前因施用毒品案件，經臺灣臺北
    地方法院以八十七年度毒聲字第九八○號裁定送觀察、勒戒
    後，因認無繼續施用毒品之傾向，由臺灣臺北地方法院檢察
    署檢察官於民國八十七年十二月十四日以八十七年度偵字第
    一七八二二號不起訴處分確定，並於八十七年十二月十六日
    釋放出所。復因施用毒品案件，經本院以九十三年度毒聲更
    一一號裁定送觀察、勒戒後，認有繼續施用毒品傾向，經本
    院以九十三年度毒聲字第一九二七號裁定送強制戒治，於九
    十四年九月十二日因無繼續強制戒治必要釋放出所，同案並
    經本院於九十四年十月六日以九十四年度訴字第一七八三號
    刑事判決判處應執行有期徒刑八月，於九十四年十月二十四
    日判決確定，嗣於九十五年九月三十日縮刑期滿執行完畢（
    致使本件構成累犯）。詎甲○○猶不知悔改，竟又基於施用
    第一級毒品海洛因及第二級毒品甲基安非他命之犯意，於前
    次強制戒治執行完畢（九十四年九月十二日）後，五年內之
    九十六年十月二十四日凌晨四時許，在臺北縣泰山鄉○○路
    ○段九五九號四樓住處，以將海洛因及甲基安非他命混和置
    入玻璃球內以火燒烤吸食之方式，同時施用第一級毒品海洛
    因及第二級毒品甲基安非他命一次（起訴書載為於九十六年
    十月二十四日晚上八時十分為警採尿回溯前二十六小時內之
    某時及九十六年十月二十一日某時，在上址等處，分別施用
    海洛因及甲基安非他命）。嗣於九十六年十月二十四日晚上
    七時五十分許，在上址為警查獲，復經警採集其尿液送驗而
    偵悉上情。」等情，以被告所為係犯毒品危害防制條例第十
    條第一項施用第一級毒品罪及同條第二項施用第二級毒品罪
    。被告持有毒品，復進而施用，其持有毒品之低度行為，為
    施用毒品之高度行為所吸收，均不另論罪。被告同時施用第
    一級毒品海洛因及第二級毒品甲基安非他命，係以一行為同
    時觸犯上開二罪，為想像競合犯，依刑法第五十五條之規定
    ，應從重依施用第一級毒品罪論處。公訴意旨認上開二罪應
    分論併罰，容有誤會。又被告前因施用毒品案件，經本院於
    九十四年十月六日以九十四年度訴字第一七八三號刑事判決
    判處應執行有期徒刑八月，嗣於九十四年十月二十四日判決
    確定，並於九十五年九月三十日縮刑期滿執行完畢，此有臺
    灣高等法院被告前案紀錄表在卷足憑。其受有期徒刑執行完
    畢，於五年內故意再犯本件最重本刑為有期徒刑以上之罪，
    為累犯，應依刑法第四十七條第一項規定，加重其刑，量處
    被告有期徒刑壹年。至於被告上開上訴狀所稱: 「請以自行
    投案方式減輕其刑」部分，原審判決已詳載其審酌科行之一
    切情狀稱: 「爰審酌被告施用毒品，足以戕害其身心，滋生
    其他犯罪，惡化治安，嚴重損及公益，且被告前曾犯施用毒
    品罪，業經強制戒治、刑事執行完畢，仍未戒斷其施用毒品
    之惡習，竟再為本件施用毒品犯行，顯見其不思悔改，及其
    犯後坦承犯行，而其施用毒品行為於本質上係屬自我戕害行
    為，反社會性之程度應屬較低等一切情狀，量處有期徒刑壹
    年」等語（原審判決第3 頁）故原審判決已就量刑刑度詳為
    審酌並敘明理由，核無量刑刑度有違法或不當之情刑。被告
    上訴意旨僅空泛稱: 「請依自行投案減輕其刑云云，尚不足
    以影響原審判決量刑刑度之本旨，亦不足以認為原審判決有
    何不當或違法，核非上開法條規定之上訴應敘述之具體理由
    ，此外被告復未具體指摘原審判決關於認定事實、適用法律
    及量刑等事項，究竟有何違法或不當之具體情形。揆諸上開
    說明，本件上訴未敘述具體理由及不合法律上之程式，應予
    駁回，並不經言詞辯論為之。
據上論斷，應依刑事訴訟法第367條前段、第372條，判決如主文
。
中    華    民    國    97    年    6     月    26    日
                  刑事第三庭  審判長法  官  蔡秀雄
                                    法  官  許宗和
                                    法  官  許文章
以上正本證明與原本無異。
如不服本判決，應於收受送達後十日內向本院提出上訴書狀，其
未敘述上訴之理由者並得於提起上訴後十日內向本院補提理由書
（均須按他造當事人之人數附繕本）。
                                    書記官  蔡慧娟
中    華    民    國    97    年    6     月    26    日


司法院資訊處製作；財團法人民間司法改革基金會備份。
